【裁判字號】    95,竹簡,306
【裁判日期】    950612
【裁判案由】    返還消費借貸款
【裁判全文】
臺灣新竹地方法院民事簡易判決  95年度竹簡字第306號
原      告  國泰世華商業銀行股份有限公司
法定代理人  乙○○
訴訟代理人  甲○○
被      告  丙○○
上列當事人間請求給付借款事件，本院於民國95年5月29日辯論
終結，判決如下：
    主  文
被告應給付原告新台幣參拾參萬貳仟捌佰壹拾貳元，及其中新台
幣貳拾玖萬玖仟伍佰零伍元自民國94年12月28日起至清償日止，
按年息百分之十九點七計算之利息。
訴訟費用由被告負擔。
本判決得假執行。
    事實及理由
一、原告之聲明：詳如主文第一項。
二、事實摘要：
  (一)原告主張：
      １、原台灣第一信託投資股份有限公司於民國87年7月20
          日變更為匯通商業銀行股份有限公司，於91年6月3日
          再更名為國泰商業銀行股份有限公司。又國泰商業銀
          行股份有限公司於92年6月26日經財政部核准正式與
          世華聯合商業銀行股份有限公司合併，國泰商業銀行
          股份有限公司為消滅銀行，世華聯合商業銀行股份有
          限公司為存續銀行，世華聯合商業銀行股份有限公司
          並於92年10月27日經經濟部核准登記正式更名為國泰
          世華商業銀行股份有限公司，原國泰商業銀行股份有
          限公司暨原世華商業銀行股份有限公司之權利義務關
          係由合併後存續並更名之國泰世華商業銀行股份有限
          公司依公司法第75條規定概括承受，合先敘明。
      ２、被告於民國91年3月22日、93年7月27日與原告成立信
          用卡使用契約，依兩造約定，被告得於原告之特約商
          店記帳消費，但被告應依原告寄發之信用卡消費交易
          明細暨繳款通知書所指定之截止日前及方式繳款，或
          得選擇循環信用方式彈性付款，繳納每月最低應繳金
          額，被告有遲延繳款情事，即喪失期限利益，應一次
          全數清償，按年息百分之19.7計算遲延利息。迄至94
          年12月27日為止，被告尚欠新台幣（下同）121,697
          元未清償，其中105,382元為本金，
      ３、又被告另於93年8月18日與原告成立簡易通信貸款契
          約，向原告貸得210,000元，約定分60期清償，依年
          金法按月計付本息，且併入上開信用卡帳單中與信用
          卡消費款一同繳納；而依該貸款契約約定，如被告未
          依約於繳款期限前繳款或未繳足月付金時，原告得將
          未繳金額之本金部分，或經原告主張視為到期之本金
          部分，按信用卡循環利率年息百分之19.7計算利息，
          另依約定條款第4、5條之約定，倘被告延遲繳款經原
          告主張暫停被告信用卡之權利時，除喪失期間利益外
          ，亦視為全部到期，被告應一次付清。迄至94年12月
          27日止，尚欠211,115元未清償，其中194,123元為本
          金。
      ４、綜上，被告至94年12月27日止尚餘332,812元及其中
          299,505元部分按前述之約定計算之利息及違約金未
          付，然屢經催討仍不獲清償。爰依信用卡消費借貸及
          通信貸款之關係，請求被告清償。
  (二)被告則以：
      被告對於積欠原告信用卡消費款之金額並不爭執，但認簡
      易通信貸款並未貸足210,000元等情置辯。
三、法院之判斷：
  (一)本件原告主張之事實，業據提出信用卡申請書、信用卡約
      定條款、信用卡簡易通信貸款約定書、信用卡消費帳款債
      權明細報表、財政部92年6月26日台財融(二)字第0920028
      794號函各一件為證，且依據原告提出之被告開設之
      000000000000號帳戶之交易明細表，原告確實在93年8月
      19日匯入210,000元，有該交易明細表在卷可參，而被告
      辯稱並未貸足210,000元之借款，但並未主張究竟貸得金
      額為何，且未提出證據證明之，其上開辯解尚難採信。則
      原告主張之事實，自堪信為真實。
  (二)從而，原告依消費借貸之法律關係，訴請被告給付如主文
      第一項所示之金額及遲延利息，即無不合，應予准許。
  (三)本件係屬民事訴訟法第427條第1項適用簡易程序所為被告
      敗訴之判決，爰依職權宣告假執行。
據上論結，本件原告之訴為有理由，依民事訴訟法第436條第2項
、第78條、第389條第1項第3 款，判決如主文。
中    華    民    國    95    年    6     月    12    日
                  新竹簡易庭    法  官  黃珮禎
以上正本係照原本作成。
如對本判決上訴，須於判決送達後20日內向本院提出上訴狀。
中    華    民    國    95    年    6     月    12    日
                                書記官  黎秀娟


司法院資訊處製作；財團法人民間司法改革基金會備份。
